<!DOCTYPE html PUBLIC "-//W3C//DTD XHTML 1.0 Transitional//EN" "http://www.w3.org/TR/xhtml1/DTD/xhtml1-transitional.dtd">
<html xmlns="http://www.w3.org/1999/xhtml">
<head>
	<meta http-equiv="Content-Type" content="text/html; charset=iso-8859-1" />
	<title>Ymmärrä suomea</title>
	<style type="text/css" media="all">@import "css/styles.css";</style>
	<script type="text/javascript" src="swfobject.js"></script>
</head>
<body class="font-medium">
	<div id="main-wrapper">
		<div id="topbar"></div>
		<div id="main-menu">
			<table cellspacing="0" cellpadding="0" border="0" class="add-links"><tr>
				<td class="item"><img class="raquo" src="i/raquo.gif" alt="" height="7" width="4" /><a href="/ymmarra/index.php?moduli=sanakirja">Sanakirja</a></td>
				<td class="item"><img class="raquo" src="i/raquo.gif" alt="" height="7" width="4" /><a href="/ymmarra/index.php?moduli=verbit">Verbiluettelo</a></td>
				<td class="item"><img class="raquo" src="i/raquo.gif" alt="" height="7" width="4" /><a href="/ymmarra/index.php?moduli=kielioppi">Kielioppi</a></td>
			</tr></table>
			<table cellspacing="0" cellpadding="0" border="0"><tr>
				<td class="item"><img class="raquo" src="i/raquo.gif" alt="" height="7" width="4" /><a href="/ymmarra/index.php">Etusivu</a></td>
				<td class="item"><img class="raquo" src="i/raquo.gif" alt="" height="7" width="4" /><a href="/ymmarra/index.php?moduli=tekstit">Lukutekstit</a></td>
			</tr></table>
		</div>
		<div id="content">
			<table cellspacing="0" cellpadding="0" border="0" id="content-wrapper"><tr>
				<td>
					<div id="left-menu">
												<div class="header-verb"><span>Verbit</span></div>
						<div class="menu">
								<div class="init"><a href="/ymmarra/index.php?moduli=verbit&kirjain=a">A</a></div>
								<div class="init"><a href="/ymmarra/index.php?moduli=verbit&kirjain=e">E</a></div>
								<div class="init"><a href="/ymmarra/index.php?moduli=verbit&kirjain=h">H</a></div>
								<div class="init"><a href="/ymmarra/index.php?moduli=verbit&kirjain=i">I</a></div>
								<div class="init"><a href="/ymmarra/index.php?moduli=verbit&kirjain=j">J</a></div>
								<div class="init"><a href="/ymmarra/index.php?moduli=verbit&kirjain=k">K</a></div>
								<div class="init"><a href="/ymmarra/index.php?moduli=verbit&kirjain=l">L</a></div>
								<div class="init"><a href="/ymmarra/index.php?moduli=verbit&kirjain=m">M</a></div>
								<div class="init"><a href="/ymmarra/index.php?moduli=verbit&kirjain=n">N</a></div>
								<div class="init"><a href="/ymmarra/index.php?moduli=verbit&kirjain=o">O</a></div>
								<div class="init"><a href="/ymmarra/index.php?moduli=verbit&kirjain=p">P</a></div>
								<div class="init"><a href="/ymmarra/index.php?moduli=verbit&kirjain=r">R</a></div>
								<div class="init"><a href="/ymmarra/index.php?moduli=verbit&kirjain=s">S</a></div>
								<div class="init"><a href="/ymmarra/index.php?moduli=verbit&kirjain=t">T</a></div>
								<div class="init"><a href="/ymmarra/index.php?moduli=verbit&kirjain=u">U</a></div>
								<div class="init"><a href="/ymmarra/index.php?moduli=verbit&kirjain=v">V</a></div>
								<div class="init"><a href="/ymmarra/index.php?moduli=verbit&kirjain=y">Y</a></div>
								<div class="init"><a href="/ymmarra/index.php?moduli=verbit&kirjain=Ä">Ä</a></div>
						</div>					</div>
				</td>
				<td>
					<div id="main-content">
						<div id="path">
							<a href=".">Etusivu</a> &gt; <a href="/ymmarra/index.php?moduli=verbit&kirjain=E">E</a>						</div>
													<h1>ERISTÄÄ</h1>
						<table cellspacing="0" cellpadding="0" border="0">
							<tr>
								<td colspan="2" style="padding-bottom:10px;"><strong>Aktiivin indikatiivi</strong></td>
							</tr>
							<tr>
								<td><pre>PREESENS                   
minä     eristän           
sinä     eristät           
hän      eristää           
me       eristämme         
te       eristätte         
he       eristävät         

PASSIIVI
         eristetään        

IMPERFEKTI                 
         eristin           
         eristit           
         eristi            
         eristimme         
         eristitte         
         eristivät         

PASSIIVI
         eristettiin       

PERFEKTI
olen     eristänyt         
olet     eristänyt         
on       eristänyt         
olemme   eristäneet        
olette   eristäneet        
ovat     eristäneet        

PASSIIVI
on       eristetty         

PLUSKVAMPERFEKTI
olin     eristänyt         
olit     eristänyt         
oli      eristänyt         
olimme   eristäneet        
olitte   eristäneet        
olivat   eristäneet        
 
PASSIIVI
oli      eristetty         
</pre></td>
								<td>&nbsp;&nbsp;&nbsp;</td>
								<td><pre>  KIELTOMUOTO
  en        eristä
  et        eristä
  ei        eristä
  emme      eristä
  ette      eristä
  eivät     eristä


  ei        eristetä

   
  en        eristänyt
  et        eristänyt
  ei        eristänyt
  emme      eristäneet
  ette      eristäneet
  eivät     eristäneet


  ei        eristetty


  en    ole eristänyt
  et    ole eristänyt
  ei    ole eristänyt
  emme  ole eristäneet
  ette  ole eristäneet
  eivät ole eristäneet


  ei    ole eristetty


  en    ollut  eristänyt
  et    ollut  eristänyt
  ei    ollut  eristänyt
  emme  olleet eristäneet
  ette  olleet eristäneet
  eivät olleet eristäneet


  ei    ollut  eristetty
</pre></td>
							</tr>
						</table>
						<table cellspacing="0" cellpadding="0" border="0">
							<tr>
								<td colspan="2" style="padding-bottom:10px;"><strong>Aktiivin konditionaali</strong></td>
							</tr>
							<tr>
								<td><pre>PREESENS
minä     eristäisin        
sinä     eristäisit        
hän      eristäisi         
me       eristäisimme      
te       eristäisitte      
he       eristäisivät      

PASSIIVI
         eristettäisiin    

PERFEKTI
olisin   eristänyt         
olisit   eristänyt         
olisi    eristänyt         
olisimme eristäneet        
olisitte eristäneet        
olisivat eristäneet        

PASSIIVI
olisi    eristetty         
</pre></td>
								<td>&nbsp;&nbsp;&nbsp;</td>
								<td><pre> 
  en        eristäisi
  et        eristäisi
  ei        eristäisi
  emme      eristäisi
  ette      eristäisi
  eivät     eristäisi


  ei        eristettäisi


  en    olisi  eristänyt
  et    olisi  eristänyt
  ei    olisi  eristänyt
  emme  olisi  eristäneet
  ette  olisi  eristäneet
  eivät olisi  eristäneet


  ei    olisi  eristetty
</pre></td>
							</tr>
						</table>
						<table cellspacing="0" cellpadding="0" border="0">
							<tr>
								<td colspan="2" style="padding-bottom:10px;"><strong>Aktiivin potentiaali</strong></td>
							</tr>
							<tr>
								<td><pre>PREESENS
minä     eristänen         
sinä     eristänet         
hän      eristänee         
me       eristänemme       
te       eristänette       
he       eristänevät       

PASSIIVI
         eristettäneen     

PERFEKTI
lienen   eristänyt         
lienet   eristänyt         
lienee   eristänyt         
lienemme eristäneet        
lienette eristäneet        
lienevät eristäneet        

PASSIIVI
lienee   eristetty         
</pre></td>
								<td>&nbsp;&nbsp;&nbsp;</td>
								<td><pre> 
  en        eristäne
  et        eristäne
  ei        eristäne
  emme      eristäne
  ette      eristäne
  eivät     eristäne


  ei        eristettäne


  en    liene  eristänyt
  et    liene  eristänyt
  ei    liene  eristänyt
  emme  liene  eristäneet
  ette  liene  eristäneet
  eivät liene  eristäneet 


  ei    liene  eristetty
</pre></td>
							</tr>
						</table>
						<table cellspacing="0" cellpadding="0" border="0">
							<tr>
								<td colspan="2" style="padding-bottom:10px;"><strong>Aktiivin imperatiivi</strong></td>
							</tr>
							<tr>
								<td><pre>PREESENS

(sinä)   eristä            
(hän)    eristäköön        
(me)     eristäkäämme      
(te)     eristäkää         
(he)     eristäkööt        

PASSIIVI
         eristettäköön     

PERFEKTI

ole      eristänyt         
olkoon   eristänyt         
olkaamme eristäneet        
olkaa    eristäneet        
olkoot   eristäneet        

PASSIIVI
olkoon   eristetty         
</pre></td>
								<td>&nbsp;&nbsp;&nbsp;</td>
								<td><pre> 

  älä       eristä 
  älköön    eristäkö
  älkäämme  eristäkö
  älkää     eristäkö
  älkööt    eristäkö


  älköön    eristettäkö



  älä      ole  eristänyt
  älköön   olko eristänyt
  älkäämme olko eristäneet
  älkää    olko eristäneet
  älkööt   olko eristäneet


   älköön  olko eristetty
</pre></td>
							</tr>
						</table>
						<table cellspacing="0" cellpadding="0" border="0">
							<tr>
								<td colspan="2" style="padding-bottom:10px;"><strong>Verbin nominaalimuodot</strong></td>
							</tr>
							<tr>
								<td><pre>I INFINITIIVI              
Lyhyempi muoto:            
         eristää           

Pitempi muoto:             
         eristääkseni      
         eristääksesi
         eristääkseen
         eristääksemme
         eristääksenne
         eristääkseen

III  INFINITIIVI           
inessiivi    eristämässä   
elatiivi     eristämästä   
illatiivi    eristämään    
adessiivi    eristämällä
abessiivi    eristämättä   
instruktiivi eristämän     
                           
Passiivi
instruktiivi eristettämän  
                           
                           
</pre></td>
								<td>&nbsp;&nbsp;&nbsp;</td>
								<td><pre>  II INFINITIIVI
  inessiivi     eristäessä
  instruktiivi  eristäen

  Passiivi
  inessiivi     eristettäessä






  IV INFINITIIVI
  nominatiivi   eristäminen
  partitiivi    eristämistä
     

  I PARTISIIPPI
  aktiivi       eristävä
  passiivi      eristettävä

  II PARTISIIPPI
  aktiivi       eristänyt  
  passiivi      eristetty
</pre></td>
							</tr>
						</table>

					</div>
				</td>
			</tr></table>		</div>
		<div id="footer"><a href="http://www.oph.fi/"><img src="i/oph_logo_ymmarrasuomea.gif" width="157" height="35" alt="OPH" /></a></div>
	</div>
</body>
</html>
